# 请教陈版：新租赁准则首次适用计提使用权资产减值准备的问题

提问人：yyp502 时间：2022-02-24 18:49:58
陈版，您好！新租赁准则有如下问题请教您：
背景：某上市公司A主营公寓转租业务（承租公寓后，再转租给最终租户），A公司于 2021 年 1 月 1 日适用新租赁准则，在首次衔接时，A公司按照《企业会计准则第 8 号——资产减值〉的规定，对使用权资产进行减值测试，计提使用权资产减值准备 1 亿元，同时调整减年初未分配利润 1 亿元。
按准则规定： 1 、 在首次执行日，承租人应当按照《企业会计准则第 8 号——资产减值》的规定，对使用权资产进行减值测试并进行相应会计处理； 2 、作为使用权资产减值测试的替代，承租人可根据《企业会计准则第 13 号——或有事项》评估包含租赁的合同在首次执行日前是否为亏损合同，并根据首次执行日前计入资产负债表的亏损准备金额调整使用权资产。
问题： 1 、A公司在 2021 年 1 月 1 日确认使用权资产减值准备，并调整年初未分配利润的会计处理是否正确？ 2 、A公司 2021 年 1 月 1 日确认使用权资产减值准备，是否表示原出租合同是亏损合同，应在以前年度就确认预付负债，即表示以前年度报表存在会计差错？
非常感谢！

回答人：chenyiwei
1 、可以。
2 、这种情况确实表明该合同在原准则下就可能已成为亏损合同，建议了解本次首次执行日对使用权资产计提减值的原因在以前年度是否已存在（例如转租业务以前年度的毛利率是否为负），并考虑为何在以前年度账务处理中未考虑此问题。

提问人：yyp502 时间：2022-02-28 11:09:57
非常感谢陈版的回复！补充信息如下：
假如A公司承租公寓合同（不可撤销）租赁开始日是 2019 年 1 月 1 日，到期日是 2025 年 12 月 31 日，公寓共有 10 间。截止 2020 年 12 月 31 日已出租 6 间，剩余 4 间未出租，属于空置状态。截止 2020年承租公寓业务属于亏损状态，主要是剩余 4 间公寓未出租引起的。 2021 年 1 月 1 日，公司对承租公寓可收回金额进行预测，可收回金额低于使用权资产账面价值。
基于前述情况，是否可认为A公司承担了现时义务，而应于 2020 年计提预计负债？谢谢！

回答人：chenyiwei
存在这种可能性。原准则下经营租赁亏损合同相关的预计负债与新准则下针对使用权资产计提的减值准备具有一定关联性。